臺灣臺中地方法院民事裁定
111年度簡抗字第18號
抗  告  人  吳俞瑩
相  對  人  曾小鈴
上列抗告人即原審原告與相對人間因請求侵權行為損害賠償事件
，抗告人對於民國111年5月18日本院豐原簡易庭111年度豐簡字
第366號裁定提起抗告，本院裁定如下：
    主    文
抗告駁回。
抗告訴訟費用由抗告人負擔。
    理    由
一、按民事訴訟法第441條規定：「提起上訴，應以上訴狀表明
    下列各款事項，提出於原第一審法院為之：一、當事人及法
    定代理人。二、第一審判決及對於該判決上訴之陳述。三、
    對於第一審判決不服之程度，及應如何廢棄或變更之聲明。
    四、上訴理由。上訴理由應表明下列各款事項：一、應廢棄
    或變更原判決之理由。二、關於前款理由之事實及證據。」
    次按同法第444條之1第1、4、5項規定：「上訴狀內未表明
    上訴理由者，審判長得定相當期間命上訴人提出理由書。當
    事人逾第1項及前項所定期間提出書狀者，法院得命該當事
    人以書狀說明其理由。當事人未依第1項提出上訴理由書或
    未依前項規定說明者，第二審法院得準用第447條之規定，
    或於判決時依全辯論意旨斟酌之。」復按同法第488條第3項
    規定：「提起抗告，應表明抗告理由。」而上開規定依同法
    第436條之1第3項及第495條之1第1項之規定，對於簡易程序
    之第一審裁定提起抗告者亦準用之。再按提起抗告，應表明
    抗告理由，民事訴訟法第488條第3項固定有明文，抗告人提
    起抗告時未表明抗告理由者，依同法第495條之1第1項準用
    第442條第3項、第444條之1第1項、第4項、第5項規定，審
    判長得定相當期間命抗告人提出抗告理由書；抗告人逾期提
    出抗告理由書者，法院得命抗告人以書狀說明其理由；如抗
    告人未依上開期限提出抗告理由書或以書狀說明理由者，抗
    告法院得準用同法第447條規定不斟酌當事人其後提出之理
    由，或於裁定時斟酌全意旨而為不利於抗告人之論斷；原裁
    定法院不得以抗告人未表明抗告理由，即認為其抗告為不合
    法，而以裁定駁回其抗告（最高法院96年度台抗字第171號
    裁定參照）。又按所謂「抗告無理由」，係指抗告法院認為
    抗告人所提起之抗告在程序上為合法，進而審查抗告人所主
    張之抗告理由是否成立，認為其抗告理由不成立時，以其抗
    告無理由而駁回者而言（最高法院74年度台聲字第483號判
    決參照）。
二、經查，抗告人於民國111年3月17日向本院豐原簡易庭對相對
    人曾小鈴提起侵權行為損害賠償訴訟，然未繳納裁判費，本
    院豐原簡易庭於同年月28日以111年度豐補字第202號裁定限
    抗告人於該裁定送達後10日內繳納裁判費新臺幣1萬7,632元
    （見本院111年度豐簡字第366號卷，下稱豐簡卷第75頁），
    該裁定已於同年月30日送達抗告人（見豐簡卷第77頁），惟
    抗告人逾期未補正（見豐簡卷第79頁），是本院豐原簡易庭
    於同年5月18日以111年度豐簡字第366號裁定駁回抗告人之
    訴（見豐簡卷第87頁，下稱原審裁定）。抗告人不服原審裁
    定，於同年月27日提起抗告並繳納抗告費新台幣（下同）10
    00元（見本院卷內收據）。
三、次查，抗告人對原審裁定提起抗告，僅泛稱：不服臺灣臺中
    地方法院豐原簡易庭111年度豐簡字第366號之民事裁定，謹
    於法定期間內提起抗告等語，並聲明：1.原裁定廢棄。2.程
    序費用及抗告費用由被告（即相對人）負擔。但細譯抗告人
    111年5月27日民事抗告狀，其內容僅針對其主張之侵權行為
    發生經過、抗告人所受傷勢與所支出之醫療費用等原審起訴
    之實體事項為說明，而未對原審裁定以未依限定期限補繳裁
    判費而駁回起訴，具體表明對於原審裁定不服之理由，及應
    於如何之程度廢棄或變更之聲明。是以，本院復於同年6月2
    7日以111年度簡抗字第18號民事裁定命抗告人於裁定送達後
    5日內補正抗告理由狀及其繕本，該裁定並已於同年月29日
    送達抗告人，有本院111年度簡抗字第18號民事裁定正本1份
    、送達證書1份在卷可憑，抗告人迄未補正，亦有本院收狀
    資料查詢清單1份附卷可稽。揆諸首開法律規定及最高法院
    裁判見解，並審酌抗告人雖未具體表明抗告理由，及應於如
    何之程度廢棄或變更原審裁定之聲明，然並無其他不合程式
    或不合法之情形（如逾期抗告或未繳納抗告裁判費），認為
    原審裁定以其未依限補繳第一審裁判費而駁回起訴，於法並
    無違誤。從而，抗告人提起本件抗告，為無理由，應予駁回
    。
四、據上論結，本件抗告為無理由，依民事訴訟法第436條之1第
    1項、第3項、第495條之1第1項、第449條第1項、第95條、
    第78條，裁定如主文。　　
中　　華　　民　　國　　111 　年　　8 　　月　　30　　日
                 民事第一庭　　審判長法  官     許石慶　
　　　　　　　　　　　　　　      　 法　官　   蕭一弘
　　　　　　　　　　　　　　     　　法  官     曹宗鼎
上正本係照原本作成。
僅得以適用法規顯有錯誤為理由再抗告（10日），且應經本院許
可後始可再抗告，前項許可以裁定所涉及法律見解具有原則上重
要性者為限。
中　　華　　民　　國　　111 　年　　8 　　月　　30　　日
                                     書記官     曾右喬